臺灣高等法院刑事裁定
111年度聲字第3197號
聲  請  人  臺灣高等檢察署檢察官
受  刑  人  陳家傑


上列聲請人因受刑人數罪併罰有二裁判以上，聲請定其應執行之
刑（聲請案號：臺灣高等檢察署111年度執聲字第1491號），本
院裁定如下：
    主  文
陳家傑犯如附表所示各罪所處之刑，應執行拘役壹佰貳拾日，如
易科罰金，以新臺幣壹仟元折算壹日。
    理  由
一、聲請意旨略以：受刑人陳家傑（下稱受刑人）因妨害自由等
    數罪，先後經判決確定如附表，應依刑法第53條、第51條第
    6款規定，定其應執行之刑，爰依刑事訴訟法第477條第1項
    聲請裁定等語。
二、按裁判確定前犯數罪者，併合處罰之，而數罪併罰有二以上
    裁判者，應定其應執行之刑，其宣告多數拘役者，於各拘役
    中之最長期以上，各拘役合併之刑期以下，定其刑期，但不
    得逾120日，刑法第50條、第51條第6款、第53條分別定有明
    文。再按刑事訴訟法第370條第2項、第3項，已針對第二審
    上訴案件之定應執行之刑，明定有不利益變更禁止原則之適
    用，於分屬不同案件之數罪併罰有應更定執行刑者，本於同
    為定刑裁定應為相同處理之原則，法院於裁定定應執行之刑
    時，自仍應有不利益變更禁止原則法理之考量，亦即另定之
    執行刑，其裁量所定之刑期，不得較重於前定之執行刑加計
    後裁判宣告之刑之總和，否則即與法律秩序理念及法律目的
    之內部界限有違（最高法院103年度第14次刑事庭決議及最
    高法院93年度台非字第192號判決意旨參照）。
三、經查：
  ㈠本院參酌最高法院110年度台抗大字第489號裁定意旨，業已
    向受刑人函詢其對本件之意見，有本院送達證書在卷可考(
    見本院卷第107頁)，合先敘明。
  ㈡受刑人因恐嚇危害安全等案件，先後經法院判決判處如附表
    所示之刑，且咸經確定在案（均詳如附表所示），而本院為
    附表所示案件犯罪事實最後判決之法院，有本院被告前案紀
    錄表及各該刑事裁判附卷可稽。茲檢察官聲請定其應執行之
    刑，本院審核認聲請為正當，應定其應執行之刑。
  ㈢爰審酌受刑人所犯如附表編號1所示之罪為恐嚇危害安全罪，
    法治觀念薄弱，不尊重他人之人格、自由法益；附表編號2
    至15所示者則均為重利罪，欠缺以合法方式獲取財物之守法
    觀念所犯之罪，參以附表所示各罪對社會所造成危害，並斟
    酌本件對全體犯罪應予之整體非難評價程度，暨前述各罪定
    應執行刑之外部界限（各宣告刑中拘役最長者，為30日以上
    、拘役合併120日〈計算為415日，逾120日，應以120日為其
    上限〉以下），及不利益變更禁止原則（其中附表編號2至15
    所示之罪曾經定應執行拘役100日，加計其餘附表1所示之罪
    ，以上合計以120日〈計算為125日，逾120日，應以120日為
    其上限〉計）等應遵守之內部界限，定其應執行刑如主文所
    示，並諭知易科罰金之折算標準。
  ㈣末按定應執行之刑，不能因犯罪之一部分所科之刑業經執行
    完畢，而認檢察官之聲請為不合法，予以駁回；至已執行部
    分應如何處理，係檢察官指揮執行問題，與定應執行刑之裁
    定無涉，最高法院著有94年度台抗字第47號裁定、93年度台
    抗字第621號裁定可資參照。本件受刑人所犯如附表編號1所
    示之罪所處之拘役部分，固已於民國104年2月5日易科罰金
    執行完畢，此有本院被告前案紀錄表乙份存卷可考（見本院
    卷第94頁）。然該已執行部分應如何折抵合併所應執行之刑
    期，屬檢察官指揮執行事宜，與定應執行刑之裁定無涉，附
    此敘明。
四、依刑事訴訟法第477條第1項，刑法第53條、第51條第6款、
    第41條第1項前段，裁定如主文。
中　　華　　民　　國　　111 　年　　10　　月　　11　　日
                  刑事第十五庭  審判長法  官  陳芃宇
                                      法  官  余銘軒
                                      法  官  陳俞伶
以上正本證明與原本無異。
不得抗告。
                                      書記官  朱家麒
中　　華　　民　　國　　111 　年　　10　　月　　12　　日
附表： 
編        號            1          2          3 罪        名  恐嚇危害案全罪 重利罪 重利罪 宣   告   刑  拘役25日，如易科罰金以新臺幣1000元折算1日 拘役30日，如易科罰金以新臺幣1000元折算1日 拘役30日，如易科罰金以新臺幣1000元折算1日 犯 罪 日 期  102年9月12日13時53分許 99年10月10日 99年10月8日 偵查（自訴）機關年度案號  臺灣新北地方檢察署103年度調偵字第1235號 臺灣桃園地方檢察署101年度偵字第9423、10440號、104年度偵字第15057號  最後事實審 法    院 臺灣新北地方法院                臺灣高等法院   案    號 103年度易字第1205號            109年度上訴字第848號   判決日期 103年11月28日               111年7月13日  確定判決 法    院 臺灣新北地方法院                臺灣高等法院   案    號 103年度易字第1205號            109年度上訴字第848號   確定日期 103年12月30日               111年7月13日  可否易科罰金          是         是         是 備        註  臺灣新北地方檢察署104年度執字第944號（已執畢） 臺灣桃園地方檢察署111年度執字第9955號，編號2至15原判決已定應執行拘役100日  


編        號  4 5 6          7 罪        名  重利罪    宣   告   刑  拘役30日，如易科罰金以新臺幣1000元折算1日 拘役30日，如易科罰金以新臺幣1000元折算1日 拘役30日，如易科罰金以新臺幣1000元折算1日 拘役30日，如易科罰金以新臺幣1000元折算1日 犯 罪 日 期  99年10月25日 99年10月27日 100年2月10日 100年2月28日 偵查（自訴）機關年度案號         臺灣桃園地方檢察署101年度偵字第9423、10440號、104年度偵字第15057號    最後事實審 法    院                                  臺灣高等法院     案    號                              109年度上訴字第848號     判決日期                                  111年7月13日    確定判決 法    院                                    臺灣高等法院     案    號                              109年度上訴字第848號     確定日期                                  111年7月13日    可否易科罰金           是         是         是         是 備        註  臺灣桃園地方檢察署111年度執字第9955號，編號2至15原判決已定應執行拘役100日    


編        號  8 9 10           11 罪        名  重利罪    宣   告   刑  拘役30日，如易科罰金以新臺幣1000元折算1日 拘役20日，如易科罰金以新臺幣1000元折算1日 拘役30日，如易科罰金以新臺幣1000元折算1日 拘役30日，如易科罰金以新臺幣1000元折算1日 犯 罪 日 期  100年3月25日 100年3月9日 100年3月30日 100年4月30日 偵查（自訴）機關年度案號         臺灣桃園地方檢察署101年度偵字第9423、10440號、104年度偵字第15057號    最後事實審 法    院                                  臺灣高等法院     案    號                              109年度上訴字第848號     判決日期                                  111年7月13日    確定判決 法    院                                    臺灣高等法院     案    號                              109年度上訴字第848號     確定日期                                 111年7月13日    可否易科罰金           是         是         是         是 備        註  臺灣桃園地方檢察署111年度執字第9955號，編號2至15原判決已定應執行拘役100日    


編        號  12 13 14            15 罪        名  重利罪    宣   告   刑  拘役20日，如易科罰金以新臺幣1000元折算1日 拘役30日，如易科罰金以新臺幣1000元折算1日 拘役20日，如易科罰金以新臺幣1000元折算1日 拘役30日，如易科罰金以新臺幣1000元折算1日 犯 罪 日 期  100年5月9日(聲請書附表誤載為10日) 100年6月27日 100年8月30日 100年10月30日 偵查（自訴）機關年度案號         臺灣桃園地方檢察署101年度偵字第9423、10440號、104年度偵字第15057號    最後事實審 法    院                                  臺灣高等法院     案    號                              109年度上訴字第848號     判決日期                                  111年7月13日    確定判決 法    院                                    臺灣高等法院     案    號                              109年度上訴字第848號     確定日期                                 111年7月13日    可否易科罰金           是         是         是         是 備        註  臺灣桃園地方檢察署111年度執字第9955號，編號2至15原判決已定應執行拘役100日